臺灣高等法院臺中分院民事裁定
111年度聲再字第20號
再審聲請人  魏桂卿
上列再審聲請人與相對人陳學德、吳火川等人間請求國家賠償事
件，聲請人對於中華民國111年4月26日本院111年度聲再字第18
號確定裁定，聲請再審，本院裁定如下：
    主      文
再審之聲請駁回。
再審訴訟費用由再審聲請人負擔。　　
　　理      由
一、按對於確定裁定聲請再審，應於裁定確定時起30日之不變期
    間內提起，此觀民事訴訟法第507條準用同法第500條第1項
    規定自明。經查，再審聲請人於民國111年5月4日對本院於1
    11年4月26日所為111年度聲再字第18號確定裁定（下稱原確
    定裁定）具狀聲請再審，有其民事聲請國賠準再審狀上之本
    院收狀日期戳章可憑（見本院卷第3頁），故本件再審之聲
    請，未逾30日不變期間，合先敘明。
二、再審聲請意旨略以：本院110年度聲再字第7號、110年度聲
    再字第14號、110年度聲再字第40號、110年度聲再字第54號
    裁定均認定再審聲請人之再審理由為指摘前訴訟程序確定裁
    判或前次再審裁判如何違法，即再審聲請人有合於法定再審
    事由。原確定裁定認未表明再審理由，逕以再審不合法駁回
    係違法裁定，屬民事訴訟法第468條判決違背法令，並有民
    事訴訟法第469條第6款規定判決不備理由等情，得提起再審
    。再審聲請人已表明聲請再審之理由，原確定裁定違反民法
    第186條、民事訴訟法第447條第1項第4款及第476條規定，
    有民事訴訟法第496條第1項或第497條規定之再審事由，爰
    依民事訴訟法第507條聲請再審等語。
三、按提起再審之訴，依民事訴訟法第501條第1項第3款、第4款
    之規定，應以訴狀表明應於如何程度廢棄原判決及就本案如
    何判決之聲明、再審理由及關於再審理由並遵守不變期間之
    證據，此為必須具備之程式。所謂表明再審理由，必須指明
    確定裁定有如何合於法定再審事由之具體情事，始為相當。
    倘僅泛言有何條款之再審事由，無具體情事者，仍難謂已合
    法表明再審事由。既未合法表明再審事由，即為無再審之事
    由，其聲請屬不合法，且毋庸命其補正，逕行駁回之(最高
    法院60年台抗字第688號、61年台再字第137號、64年台聲字
    第76號裁判要旨參照)。查：
　⑴再審聲請雖主張原確定裁定有民事訴訟法第496條第1項或第4
    97條之再審事由云云（見本院卷第9頁），然依再審聲請人
    所提「111.4.29民事聲請國賠準再審狀」所示，再審聲請人
    係主張本院111年度聲再字第7號、111年度聲再字第14號、1
    10年度聲再字第40號均認再審聲請人之再審理由為指摘前訴
    訟程序確定裁判或前次之再審裁判如何違法、110年度聲再
    字第54號則認再審聲請人係就本院110年度聲再第20號裁定
    （即前訴訟程序確定裁判）之指摘，即謂再審聲請人已有具
    體指摘再審理由（見本案卷第5頁至第7頁），然此僅係就前
    訴訟程序確定裁判之理由，並非指明原確定裁定有何合於再
    審理由之具體情事。
　⑵再查，原確定裁定以再審聲請人並未具體指摘本院111年度聲
    再字第14號確定裁定有何適用法規顯不合於法律規定，或與
    司法院現尚有效及大法官會議之解釋，或最高法院現尚有效
    之判決意旨顯然違反，或消極不適用法規等合於民事訴訟法
    第496條第1項或第497條之再審事由，認再審之聲請不合法
    ，而駁回再審之聲請，再審聲請人僅以原確定判決駁回其再
    審之聲請，即屬判決違背法令，而有民事訴訟法第496條第1
    項、第497條之再審事由等語，惟未說明原確定裁定有何適
    用之法規，顯然不合於法律規定，或具體指摘與司法院現尚
    有效及大法官會議之解釋，或最高法院現尚有效之判決意旨
    顯然違反，或消極不適用法規之情形，亦未具體指明原確定
    裁定係構成何款再審事由。至再審聲請人就本院111年度聲
    再字第7號、111年度聲再字第14號、110年度聲再第40號、1
    10年度聲再字第54號、110年度聲再字第20號裁定之指摘，
    均係對前訴訟程序確定裁判或之前駁回再審之訴、駁回再審
    聲請之裁判不服之理由，並非指明原確定裁定有何合於再審
    理由之具體情事，參諸前揭說明，其再審之聲請仍不合法，
    應予駁回。
四、據上論結，本件再審聲請為不合法，爰裁定如主文。
中　　華　　民　　國　　111 　年　　6 　　月　　 9　　日
　　　　　　　　民事第六庭    審判長法　官  楊熾光
　　　　　　　　　　　　　　　　    法　官  郭玄義
　　　　　　　　　　　　　　　　    法　官  戴博誠
正本係照原本作成。
不得抗告。

　　　　　　　　　　　　　　　　    書記官  張惠彥
中　　華　　民　　國　　111 　年　　6 　　月　　9 　　日